BENJAMIN GABOURY

en formation **Développeur web et mobile** à la recherche d'un stage à partir de février 2020



EXPÉRIENCES

SEPT. 2019 À FÉV. 2020

formation «Développeur web et mobile»

2012 À AUJOURD'HUI

motion designer - graphiste 3D freelance

2005 À AUJOURD'HUI

illustrateur / freelance

2009 À 2012

TBWA\ Auditoire directeur artistique

2005/2009

graphiste / freelance et salarié

PROFIL

J'ai décidé il y a quelques mois d'enrichir mes compétences en apprenant la programmation. Plusieurs projets sur lesquels j'ai travaillé m'ont montré l'importance du métier de développeur, notamment pour l'interactivité.

Dans un premier temps, j'ai suivi des cours en e-learning (Pluralsight, Coursera, Udacity) mais je me suis vite rendu compte de l'importance d'avoir des formateurs compétents pour acquérir des connaissances solides.

J'ai donc commencé la formation de **Développeur web** à la Wild Code School de Nantes, qui validera une certification équivalente à un Bac+2.

Je serai ravi de mettre mon expérience et mes nouvelles connaissances au service de votre entreprise avec un stage à partir de février 2020.

COMPÉTENCES

EN COURS D'ACQUISITION:

HTML / CSS / Javascript / React / NodeJs / Git Connaissances en Python

NIVEAU PROFESSIONNEL:

Cinema 4D / Redshift After Effects / Premiere Photoshop / Illustrator Unreal Engine 4

CONTACT

30, avenue de la Morlière 44700 Orvault

tél.:+33 (0)6 34 09 37 82 ben@bengabo.com

github.com/bengabo www.bengabo.com www.ktullu.com

EXPÉRIENCES PROFESSIONNELLES

2012/2019: MOTION DESIGNER ET GRAPHISTE 3D - freelance

ON ANIMATION STUDIOS (Montréal, Canada): motion design du film «PLAYMOBIL: THE MOVIE»

TONIC DNA (Montréal, Canada): e-card pour PHARMASCIENCE, spot TV CANADA BREAD

ANTIGEL (44): film de présentation du DÉFI MARTIN FOURCADE MGEN 2018

PUBLICIS ACTIV (44): animations d'illustrations interactives pour LAMAISON.FR

WEBEDIA (92): ORANGE et l'Environnement - O'Many (motion design et storyboard)

MIXIGRAM (75): motion design pour BANQUE DE FRANCE, SWISSLIFE...

DIGIPROD (92): vidéos pour un séminaire BOSTON SCIENTIFIC

VALNET (Saint-Laurent, Canada): jumper d'une chaine YouTube

AVANT SCENE (Rabat, Maroc): vues 3D de la soirée VIP du Festival Mawazine 2018 à Marrakech

clients: AUDITOIRE, DDB LIVE, HAVAS, LAGARDÈRE ACTIVE, LIVE BY GL EVENTS, MAGIC GARDEN, PUBLICIS...

2005/2019: ILLUSTRATEUR - freelance

TONIC DNA (Montréal, Canada): character design et concept art de la campagne SPORT CHEK

LEVER DE RIDEAU (75): illustrations pour les NESPRESSO Blend Dates

AUDITOIRE (75): storyboard pour les 70 ans de PLASTIC OMNIUM

REVUE SANG FROID (75): illustrations d'articles traitant d'affaires judiciaires

BD «Mon frère l'ours blanc» pour la maison d'édition de Luc Besson

clients: BAYARD PRESSE, HATIER, INTERVISTA EDITIONS, NATHAN, PARDON! CRÉATION, TALENTS HAUTS...

2009/2012: TBWA\AUDITOIRE - Directeur artistique

mise en image des projets (scénographie 3D, rough, storyboard)

brainstorming, apport d'idées créatives

clients: ADIDAS, COCA-COLA, GENERAL ELECTRIC, GOOGLE, LVMH, MONTBLANC, NIKE, TF1...

2005/2009: GRAPHISTE - freelance et salarié

création d'identités visuelles, de campagnes médias et hors médias

mise en page de catalogues, dossiers de presse, rapports annuels, brochures, affiches...

clients: ALAIN MIKLI, BRUNE AGENCY, GUTENBERG NETWORKS, PLAN CRÉATIF, STARCK EYES...

FORMATION

WILD CODE SCHOOL - NANTES

- depuis septembre 2019, formation DÉVELOPPEUR WEB ET MOBILE (JavaScript / React / Node)
- disponible pour un stage dès février 2020

MJM - GRAPHIC DESIGN

- BTS Communication visuelle

HOBBIES

MUSIQUE

guitare, basse, ukulélé, piano, harmonica soundcloud.com/benjamin-gaboury

ACTIVITÉS SPORTIVES

course à pied, boxe



ACTIVITÉS ARTISTIQUES

peinture à l'huile / aquarelle mes peintures en ligne

passionné par l'art, le design, le cinéma, les nouvelles technologies